【裁判字號】    88,易,3953
【裁判日期】    890517
【裁判案由】    竊盜
【裁判全文】
臺灣臺中地方法院刑事判決                        八十八年度易字第三九五三號
    公  訴  人  臺灣台中地方法院檢察署檢察官
    被      告  乙○○
右列被告因竊盜案件，經檢察官提起公訴（八十八年度偵字第二○五四○號），本院
判決如左：
    主  文
乙○○踰越安全設備竊盜，處有期徒刑柒月。
    事  實
一、乙○○於民國八十四年八月十八日十五時許，發現址設台中縣太平市○○路○段
    二六二巷十三號「甲○○○工業有限公司」（負責人黃有約，下稱紐約公司）之
    窗戶並未上鎖，竟意圖為自己不法之所有，踰越窗戶而侵入紐約公司內，並自該
    公司負責人黃有約辦公桌抽屜內，竊取發票人紐約公司，付款人台中市第二信用
    合作社北屯分社，帳號○○一七二─七號，票號ＨＨ0000000至ＨＨ00
    00000號之空白支票十八張、黃有約之印章一枚、勞力士表一只、及十八Ｋ
    金戒指十枚得手。隨即於同日十六時許，偕同王俊明（業經檢察官以八十七年度
    偵字第一三一二三號為不起訴處分確定）至台中市○○街六十四巷七號林錫銘所
    經營之「銘豪香鮮花禮品店」內，將行竊所得之上開十八張空白支票及黃有約印
    章一枚，交與知情之林錫銘收受。嗣因林錫銘乃連續盜用黃有約之印章而偽造支
    票並持以行使，供為借票、還債、給付房租、購物及調現使用，加以上開支票業
    經黃有約掛失止付，於持票人提示退票後，由警循線查知上情（林錫銘所犯偽造
    有價證券等罪，業經台灣高等法院台中分院以八十六年度上訴字第一六九八號判
    處有期徒刑四年，並經最高法院以八十七年度台上字第三二六六號判決駁回上訴
    確定）。
二、案經臺灣台中地方法院檢察署檢察官移送臺灣高等法院臺中分院併辦，經退回後
    ，另行偵查起訴。
    理  由
一、訊據被告乙○○矢口否認有右揭竊盜犯行，並辯稱：伊未曾交付上揭空白支票與
    林錫銘云云。然查：紐約公司於八十四年八月十八日遭人自未上鎖之窗戶侵入，
    並遺失空白支票十八張、印章一枚、勞力士表一只、及十八Ｋ金戒指十枚等事實
    ，業據被害人紐約公司負責人黃有約於偵查中及臺灣高等法院臺中分院八十六年
    度上訴字第一六九八號被告林錫銘偽造有價證券案件中指述綦詳，並有遭竊之部
    分支票原本、影本、遺失票據申報書影本附卷及黃有約印章一枚於該案中扣案可
    證（詳見該案判決書）；次查，被告乙○○確有於八十四年八月十八日傍晚，偕
    同王俊明至林錫銘所經營之銘豪香鮮花禮品店內，並將上開十八張空白支票及黃
    有約之印章交與被告林錫銘等情，業據證人林登貴、陳清標、翁志明、王俊明、
    王馮桂雲及林錫銘等人，分別於偵查中及上開臺灣高等法院臺中分院八十六年度
    上訴字第一六九八號林錫銘被訴偽造有價證券案件審理中證述明確，足證上開空
    白支票及印章，確係被告乙○○交付與林錫銘無誤。再查，上開空白支票及印章
    乃係被害人黃有約於八十四年八月十八日十五時許在台中縣太平市紐約公司內遭
    竊，被告乙○○旋於同日十六時許，即在林錫銘所開設之鮮花禮品店內，將被害
    人黃有約遭竊之空白支票及印章交與林錫銘收受，其間隔時間甚短，足證上開失
    竊物品，確係被告乙○○所竊無誤，事證明確，被告乙○○上開辯詞，核非可採
    ，犯行堪予認定。
二、按刑法第三百二十一條第一項第二款所謂「其他安全設備」，乃指門扇牆垣以外
    ，依通常觀念足認防盜之一切設備而言，如窗戶等是。被告乙○○踰越窗戶安全
    設備，侵入他人屋內行竊，核其所為係犯刑法第三百二十一條第一項第二款之加
    重竊盜罪，公訴人認係犯同法第三百二十條第一項之普通竊盜罪，容有誤會，起
    訴法條應予變更。爰審酌被告乙○○犯罪之動機及目的，在圖個人私利、犯罪手
    段、犯罪後未坦承犯行等一切情狀，量處如主文所示之刑。
據上論斷，應依刑事訴訟法第二百九十九條第一項前段、第三百條，刑法第三百二十
一條第一項第第二款，判決如主文。
中      華      民      國    八十九    年      五      月     十七     日
                                臺灣臺中地方法院刑事第七庭
                                    法  官  林  宗  成
右正本證明與原本無異。
如不服本判決，應於判決送達後十日內向本院提出上訴狀，上訴於臺灣高等法院臺中
分院( 須附繕本 )。
                                    書記官
中      華      民      國    八十九    年      五      月    二十二    日
附錄論罪科刑法條
刑法第三百二十一條
犯竊盜罪而有左列情形之一者，處六月以上五年以下有期徒刑：
一、於夜間侵入住宅或有人居住之建築物、船艦，或隱匿其內而犯之者。
二、毀越門扇、牆垣或其他安全設備而犯之者。
三、攜帶兇器而犯之者。
四、結夥三人以上而犯之者。
五、乘火災、水災或其他災害之際而犯之者。
六、在車站或埠頭而犯之者。
前項之未遂犯罰之。


司法院資訊處製作；財團法人民間司法改革基金會備份。
